臺灣臺中地方法院刑事裁定
111年度聲字第1826號
聲  請  人  臺灣臺中地方檢察署檢察官
受  刑  人  洪翊宸




上列聲請人因受刑人數罪併罰有二裁判以上，聲請定其應執行之
刑（111年度執聲字第1304號），本院裁定如下：
    主    文
洪翊宸所犯如附表所示之罪所處之刑，有期徒刑部分應執行有期
徒刑貳年陸月。
    理    由
一、聲請意旨略以：受刑人洪翊宸犯數罪，先後經判決確定如附
    表，應依刑法第53條、第51條第5款，定應執行之刑，爰依
    刑事訴訟法第477條第1項規定聲請裁定等語。
二、按數罪併罰，有2裁判以上者，依刑法第51條規定，定其應
    執行之刑，刑法第53條定有明文。又數罪併罰，分別宣告其
    罪之刑，宣告多數有期徒刑者，於各刑中之最長期以上，各
    刑合併之刑期以下，定其刑期。但不得逾30年，刑法第51條
    第5款亦定有明文。次按裁判確定前犯數罪者，併合處罰之
    。但有下列情形者，不在此限：㈠得易科罰金之罪與不得易
    科罰金之罪。㈡得易科罰金之罪與不得易服社會勞動之罪。㈢
    得易服社會勞動之罪與不得易科罰金之罪。㈣得易服社會勞
    動之罪與不得易服社會勞動之罪。前項但書情形，受刑人請
    求檢察官聲請定應執行刑者，依第51條規定定之，刑法第50
    條明揭此旨。
三、受刑人因公共危險、詐欺及洗錢等案件，經臺灣高等法院臺
    中分院及本院先後判處如附表所示之刑，均經確定在案，有
    如附表所示之判決及臺灣高等法院被告前案紀錄表在卷可查
    。又受刑人所犯如附表編號1及3所示之罪所處之刑，均得易
    科罰金及易服社會勞動；如附表編號2所示之罪所處之刑，
    則不得易科罰金但得易服社會勞動；如附表編號4及5所示之
    罪所處之刑，則均不得易服社會勞動亦不得易科罰金，屬於
    刑法第50條第1項但書之情形，原不得併合處罰。惟聲請人
    既係依同法第50條第2項規定，經受刑人之請求，向本院提
    出定應執行刑之聲請，有受刑人簽名並蓋指印之臺灣臺中地
    方檢察署刑法第50條第1項但書案件是否請求定應執行刑調
    查表1份附卷足稽，則聲請人提出本件聲請於法有據。爰衡
    酌受刑人所犯各罪之犯罪類型、行為態樣、手段、動機、侵
    害法益種類及責任非難程度，而為整體評價後，定其應執行
    之刑如主文所示。附表編號1及2所處罰金部分，業經臺灣高
    等法院臺中分院定其應執行之刑如附表所示，附表其餘所處
    之刑並未新增其他罰金刑，自無再定其應執行之刑之餘地，
    附此敘明。
四、依刑事訴訟法第477條第1項，刑法第53條、第51條第5款，
    裁定如主文。
中　　華　　民　　國　　111 　年　　6 　　月　　22　　日
                  刑事第六庭    法  官  陳昱翔
上正本證明與原本無異。
如不服本裁定，應於送達後五日內，向本院提出抗告狀。
                                書記官  陳筱惠
中　　華　　民　　國　　111 　年　　6 　　月　　22　　日

附表：　
編      號  1 2 3 罪      名  公共危險 洗錢防制法 詐欺 宣  告  刑  有期徒刑2月，如易科罰金以新臺幣1000元折算一日（另併科罰金新臺幣20000元）。 有期徒刑5月（另併科罰金新臺幣10000元）。 有期徒刑3月，如易科罰金以新臺幣1000元折算一日。 犯 罪 日 期  108年4月1日 107年9月3日 107年10月3日 偵查(自訴)  機關年度 案號  臺中地檢108年度速偵字第1749號 臺中地檢107年度偵字第30240號 臺中地檢108年度偵字第20013號等  最後 事實審 法院 臺中地院 臺中高分院 臺中地院  案 號 108年度中交簡字第991號 109年度金上訴字第2281號 110年度金訴字第74號  判 決日期 108年4月25日 110年2月2日 110年8月24日  確定 判決 法 院 臺中地院 臺中高分院 臺中地院  案 號 108年度中交簡字第991號 109年度金上訴字第2281號 110年度金訴字第74號  判決確定日期 108年5月13日 110年3月11日 110年10月19日 備       註  臺中地方檢察署108年度執字第7824號 臺中地方檢察署110年度執字第5164號 臺中地方檢察署110年度執字第12748號   編號1及2罰金部分經臺灣高等法院臺中分院以110年度聲字第1334號裁定應執行罰金新臺幣25000元     編號1至4有期徒刑部分經本院以111年度聲字第50號裁定應執行有期徒刑1年9月，受刑人抗告後經臺灣高等法院臺中分院以111年度抗字第175號駁回抗告確定   

編號  4 5 6 罪名  詐欺 詐欺 詐欺 宣  告  刑  有期徒刑1年2月 有期徒刑1年8月 有期徒刑1年7月 犯 罪 日 期  108年1月30日 108年1月3日 108年1月18日 偵查(自訴)  機關年度 案號  臺中地檢110年度偵字第3619號 臺中地檢110年度偵字第3619號 臺中地檢110年度偵字第3619號  最後 事實審 法院 臺中地院 臺中地院 臺中地院  案號 110年度金訴字第413號 111年度金訴字第149號 111年度金訴字第149號  判決 日期 110年9月29日 111年3月29日 111年3月29日  確定 判決 法院 臺中地院 臺中地院 臺中地院  案號 110年度金訴字第413號 111年度金訴字第149號 111年度金訴字第149號  判決確定日期 110年10月26日 111年5月3日 111年5月3日 備       註  臺中地檢察110年度執字第13978號 臺中地檢111年度執字第6265號 臺中地檢111年度執字第6265號   編號1至4有期徒刑部分經本院以111年度聲字第50號裁定應執行有期徒刑1年9月，受刑人抗告後經臺灣高等法院臺中分院以111年度抗字第175號駁回抗告確定